【裁判字號】    99,訴,873
【裁判日期】    991029
【裁判案由】    妨害風化等
【裁判全文】
臺灣高雄地方法院刑事判決               99年度訴字第873號
公  訴  人  臺灣高雄地方法院檢察署檢察官  
被      告  乙○○
義務辯護人  洪幼珍律師
上列被告因妨害風化等案件，經檢察官提起公訴（99年度偵字第
14298 號），本院判決如下：
    主  文
乙○○犯圖利強制使人性交罪，處有期徒刑肆年。
    事  實
一、乙○○於民國97年初某日，在位於丙○○大寮鄉○○路上之
    某萊爾富超商，將新臺幣（下同）3 萬元借予己○○（綽號
    「娃娃」）。嗣於97年4 月間，因己○○無力償還借款，乙○○竟意圖營利，基於強制使人性交之犯意，以償還上開債
    務為由，要脅己○○至澎湖陪酒及從事性交易，並以兇狠口
    氣恫稱：「如果你不做，如何還我錢？」、「若客人要帶你
    出場性交易，不可以拒絕」等語，致己○○心生畏懼，而遵
    從乙○○之指示，由乙○○帶其至位於澎湖縣馬公市○○路
    上之「臨場感KTV 」上班陪酒，以每10天為1 檔期，每日薪
    資為2,000 元，半套性交易（按即口交）代價每次為500 元
    至1,000 元不等，全套性交易代價則為每次3,000 元之方式
    ，自97年4 月中旬某日起，至同年5 月中旬某日止，在該KT
    V 內與不特定之客人從事半套性交易，或由客人帶同己○○
    出場從事全套性交易，期間乙○○安排己○○住在位於澎湖
    縣馬公市○○路上之「玉堂飯店」，並要求己○○與其他在
    「臨場感KTV 」上班之小姐一起上下班，復指示不知情之同
    店小姐戊○○（綽號「蘋果」，另經檢察官為不起訴處分）
    隨時注意並看管己○○之行蹤，且每日向乙○○回報己○○
    之上班陪酒及性交易之情形，己○○所賺取之陪酒小費及性
    交易代價，亦全數交由戊○○代為收取保管，以便乙○○至
    澎湖時收取抵債，僅留數百元予己○○作為日常花用，而以
    此方式監控己○○之行動，違反己○○之意願，使其為上開
    性交行為，並藉此以牟利。嗣因己○○無法忍受，由某不詳
    之客人資助機票金額，趁機逃走返回臺灣後，始查悉上情。
二、案經丙○○政府警察局移送臺灣高雄地方法院檢察署檢察官
    偵查起訴。
    理  由
壹、程序部分（證據能力之審查）：
一、按被告以外之人於檢察事務官、司法警察官或司法警察調查
    中所為之陳述，與審判中不符時，其先前之陳述具有較可信
    之特別情況，且為證明犯罪事實存否所必要者，得為證據，
    刑事訴訟法第159 條之2 定有明文。經查，證人戊○○於警
    詢時之供述，具有被告以外之人審判外陳述之性質，屬傳聞
    證據，經本院依法提示予以調查，被告乙○○及其辯護人對
    此均表示無證據能力（見本院卷第101 頁），且證人戊○○
    上開供述，就被告是否要求證人戊○○向被害人己○○收取
    保管性交易代價部分，經核與其在審判中之證述不符。然審
    酌證人戊○○於警詢時之證詞，距離案發時間較近，記憶較
    為清晰，且當時甫為警查獲，不及思慮為己或他人脫罪，且
    未直接或間接與被告接觸，較無受外力干擾之情形；參以證
    人戊○○與被告並無仇怨，應無任意誣陷被告之動機及必要
    ，益徵證人戊○○上開警詢供述之內容較為可採。另警員於
    詢問該等證人之際，亦有依法全程錄音，並無不法取供，是
    其於警詢中之陳述，相較於在本院審理時之陳述，均具有可
    信之特別情況，依上開刑事訴訟法第159 條之2 之規定，應
    得為證據。
二、次按被告以外之人於審判外之陳述，雖不符刑事訴訟法第15
    9 條之1 至第159 條之4 之規定，而經當事人於審判程序同
    意作為證據，法院審酌該言詞陳述或書面陳述作成時之情況
    ，認為適當者，亦得為證據；當事人、代理人或辯護人於法
    院調查證據時，知有第159 第1 項不得為證據之情形，而未
    於言詞辯論終結前聲明異議者，視為有前項之同意，刑事訴
    訟法第159 條之5 定有明文。本件除上開特別具證據能力之
    傳聞證據外，其餘所援引之以下各項證據（詳後述），固有
    部分屬傳聞證據，然公訴人、被告、辯護人於本院調查證據
    時，均知有前開第159 第1 項不得為證據之情形，被告表示
    同意作為證據使用（見本院卷第101 頁），且於言詞辯論終
    結前，均未聲明異議，本院審酌該等證據作成時之狀況，並
    無違法取證之情事，且均適宜作為證據，依前開說明，爰認
    均有證據能力，合先敘明。
貳、實體部分：
一、訊據被告乙○○對於被害人己○○向其借款後，無力償還，
    而以每10天為1 檔期，每日薪資為2,000 元之代價，由其帶
    至上開「臨場感KTV 」上班陪酒，並由其交代戊○○代為收
    取己○○所賺取之陪酒小費等事實固然坦承不諱，然矢口否
    認有何圖利以監控方式使人為性交犯行，辯稱：當初伊在大
    寮與甲○○、己○○談好工作條件之後，己○○才願意過去
    澎湖上班，其中工作內容沒有談及包含性交易、猥褻工作內
    容，因為證人戊○○在澎湖發現己○○有吸毒，且毒癮發作
    沒有辦法上班，所以伊才要戊○○注意己○○，不讓己○○
    再吸毒，且要戊○○先行保管己○○小費，也有得到己○○
    同意，伊並無監控己○○之行為。且己○○在澎湖係住在旅
    社2 樓，也有自己回到臺灣1 次，顯見伊並無控制其行動，
    伊人在臺灣，無法強迫己○○與人為性交易云云。經查：
  (一)被告乙○○上開時、地借款3 萬元借予被害人己○○，並於
    97年4 月間，因己○○無力償還借款，以償還上開債務為由
    ，帶己○○其至澎湖「臨場感KTV 」上班陪酒，以每10天為
    1 檔期，每日薪資為2,000 元，自97年4 月中旬某日起，至
    同年5 月中旬某日止，期間被告交代戊○○代為收取己○○
    所賺取之陪酒小費等事實，為被告所不爭執（見警2 卷第51
    頁，偵1 卷第93頁，偵2 卷第7 頁，本院卷第101 頁反面）
    ；核與證人即被害人己○○於偵查及本院審理時指述之情節
    均相符合（見他字卷第84至86頁，偵1 卷第53至57頁，本院
    卷第243 至251 頁）；並經證人即「臨場感KTV 」負責人甲○○於警詢、偵查及本院審理時證述明確（見警1 卷第 148
    至150 頁，偵1 卷第68至70頁，本院卷第227 至230 頁）；
    且經證人戊○○、庚○○、癸○○於偵查及本院審理時均證
    述歷歷（見他字卷第105 至107 頁，偵1 卷第3 至5 頁，本
    院卷第220 至226 、231 至242 頁），此部分之事實應堪採
    認為真。至被告雖於本院準備程序中抗辯：上開借款金額為
    1 萬餘元，而非3 萬元云云（見本院卷第101 頁反面），然
    質諸被告於警詢及偵查時均已坦承被害人己○○向其借款 3
    萬元等情（見警2 卷第51頁，偵2 卷第7 頁），核與證人莊
    美雪於偵查及本院審理時均證述其向被告借款3 萬元等語互
    核相符（見他字卷第85頁，偵1 卷第53頁正、反面，本院卷
    第243 頁），可見被害人己○○於上開時、地確係向被告借
    款3 萬元，應可確認，被告上開辯詞，不足採信。
  (二)又上開被告乙○○以監控方式強制使被害人己○○為性交行
    為等事實，業據：(1)證人即被害人己○○於偵查及本院審理
    時均證稱：於97年初，被告在丙○○大寮鄉○○路的萊爾富
    超商借伊3 萬元，伊在大寮上班3 個月，每天讓被告扣500
    元，但被告一直說伊欠的錢還沒有還完，所以要伊去澎湖上
    班，否則無法償還欠被告的錢，伊無奈之下只好去，是被告
    帶伊去澎湖的。到澎湖上班後，被告告訴伊，若客人要帶伊
    出場性交易，不可以拒絕，被告並要求戊○○注意伊的行蹤
    ，看伊有沒有在旅社，然後每天向被告報告伊的情形，戊○○每天叫伊上班一起去，下班回來，戊○○會確定伊回到旅
    館時間，要去上班戊○○會下來看伊是否有在房間，中間也
    會打電話查詢。伊在澎湖上班的薪水1 天2,000 元，薪水每
    次都是乙○○從高雄到澎湖來拿，伊從來沒有拿過錢。伊在
    「臨場感KTV 」坐檯陪酒，有性交易，店內是小S ，代價是
    500 到1,000 元不等，客人會把錢拿給伊，全套的話客人會
    帶伊出場，代價是3,000 元，錢也是拿給伊，上開性交易所
    得的錢都是戊○○拿走的，因為渠等都在同一個店裏，伊當
    天有做什麼生意，戊○○都會知道，如果是在店內做，下班
    的時候，戊○○就會跟伊拿，如果是出場，伊回到旅社的時
    候，戊○○會向伊拿，戊○○會拿走大部分的錢，共留幾百
    元給伊，伊要求多留一些錢，但是戊○○都說被告有交待，
    沒有辦法。伊並非自願到澎湖從事性交易，伊沒有辦法選擇
    要不要，因為如果伊說不要，被告就會說伊欠他這麼多錢，
    不做是要怎麼還，被告口氣很兇，伊會覺得很害怕，想說如
    果逃走的話，被告會找人修理伊，這是伊不敢逃走的原因。
    伊在澎湖工作1 個月，後來受不了，伊就先從旅社跑出來，
    住在客人那邊，向客人借錢買飛機票回臺灣，伊逃回臺灣之
    後，被告還有去找伊，後來有找到，伊就被被告帶走，被告
    有打伊的頭，旁邊的1 個人有打伊1 巴掌，後來伊又偷跑走
    ，被告就沒有再找到伊了等語（見他字卷第84至86頁，偵1
    卷第53至57頁，本院卷第243 至251 頁）；(2)而證人癸○○
    於偵查及本院審理時亦均證稱：在澎湖的時候，己○○有被
    限制行動自由，是被告打電話給戊○○要她盯著己○○，己○○告訴伊，她要出去都要先向戊○○報備，才可以出去，
    伊認為己○○在「玉堂飯店」的行動自由有受到控制，戊○○應該是從己○○去澎湖上班的時候，開始替己○○保管小
    費，己○○身上沒有什麼錢，坐檯陪酒費用、小費、與客人
    從事性交易費用，最後都是被告拿走，只有留下吃飯的錢給
    她而已。己○○在澎湖有從事性交易，是被告交代戊○○將
    己○○性交易的錢先拿走，每次出場回飯店時，就先拿走。
    己○○作性交易的錢，是被告要求拿來抵債的，己○○回臺
    灣機票的錢是伊的一個朋友，也是與己○○有做過性交易的
    客人出錢讓她買機票回臺灣。己○○在澎湖1 個月期間，從
    事性交易次數，伊所知道就有3 、4 次，收入一次3,000 元
    ，應該都是交給戊○○拿走等語（見他字卷第106 、107 頁
    ，偵1 卷第61頁，本院卷第237 至242 頁）；(3)且證人戊○○於警詢及偵查時均證稱：另己○○與客人性交易費用部分
    ，被告要伊向己○○先拿來保管，等被告回澎湖後，再要伊
    將己○○的性交易費用和小費交給被告，被告交代伊與癸○○注意己○○的行蹤，並將己○○的行蹤回報給被告知道，
    被告是怕己○○偷跑回臺灣高雄，所以才叫伊與癸○○幫忙
    看顧己○○的行蹤等語（見警1 卷第56頁正、反面，偵1 卷
    第3 至5 頁），另於本院審理時證稱：己○○在澎湖私下有
    出場性交易，但沒有告訴伊，己○○在澎湖上班，不論任何
    錢，都是被告交代伊收走的。在澎湖上班時，被告有請伊注
    意己○○一舉一動，包含她去那裡，跟誰出去，都要向被告
    報備，上班時大家會互相注意己○○的行蹤，若是在飯店的
    時候，己○○出去的時候要向伊交代一下，伊要向被告回報
    等語（見本院卷第220 至226 頁）；(4)再證人庚○○於本院
    審理時證稱：在澎湖上班時，渠等都一起去公司上班，都要
    集體行動，工作期間，己○○都是受到戊○○控制行動，所
    謂控制行動，就是隨時注意己○○，看好己○○留在公司，
    己○○若要出門時，戊○○有用手拉住己○○，有出言警告
    己○○不要亂跑等語（見本院卷第233 頁正、反面）。由上
    開被害人及證人之證述內容，可知被告確實有以如犯罪事實
    所載之言語恫嚇被害人己○○，致其心生畏懼，而不敢反抗
    ，任由被告帶其至上開「臨場感KTV 」上班陪酒，被告並強
    制己○○以如犯罪事實所載之代價，自97年4 月中旬某日起
    ，至同年5 月中旬某日止，與不特定之客人從事性交易，而
    期間被告不僅要求己○○與其他在「臨場感KTV 」上班之小
    姐一起上下班，並指示不知情之戊○○隨時注意並看管己○○之行蹤，且每日向被告回報己○○之上班陪酒及性交易之
    情形，己○○所賺取之陪酒小費及性交易代價，亦全數交由
    戊○○代為收取保管，僅留數百元予己○○作為日常花用，
    而以此方式監控己○○之行動，並違反己○○之意願，使其
    為上開性交行為，應至為灼然。
  (三)又被告乙○○雖否認犯行，而無法得知其可得利益為何。然
    依證人己○○於本院審理時所證述：伊在澎湖性交易約5 次
    等語（見本院卷第245 頁），而以上述全套性交易每次3,00
    0 元代價計算，被害人己○○全部性交易所得約為15,000元
    （3,000 ×5 ＝15,000），己○○既將全部性交易所得交予
    被告，可知被告從中獲利約為15,000元，自屬有營利之意圖
    ，應可確認。
  (四)至被告乙○○雖以上開情詞置辯。惟：
  1.證人戊○○雖於本院審理時證稱：伊在澎湖發現己○○有吸
    毒，被告才要伊注意己○○，不讓己○○再吸毒，且要戊○○先行保管己○○小費，也有得到己○○同意云云（見本院
    卷第221 頁反面、第222 頁）。然質諸證人戊○○於偵查時
    證述：因為己○○有欠被告錢，被告怕她會跑掉，所以要求
    伊把錢顧好，以便被告下次來澎湖時，把錢還給被告等語（
    見偵1 卷第4 頁），顯見被告係害怕被害人己○○逃跑，才
    要求證人戊○○代為保管己○○之小費及性交易費用，並非
    因為己○○施用毒品之故，是上開證人戊○○之證詞，已非
    無疑；再參以被告及證人戊○○於警詢及偵查時歷次供述，
    均未提及被害人己○○施用毒品之情事（見警1 卷第52至57
    、74、75頁，警2 卷第50至53、62至67頁，偵1 卷第3 至5
    、91至94頁，偵2 卷第5 至9 頁），被告苟係因被害人己○○施用毒品之故，才要求證人戊○○代為保管己○○之小費
    及性交易費，則渠等就此對被告有利之重要情節，又豈會在
    漫長之警詢及偵查程序中，均無隻字片語提及？益徵被告上
    開辯詞及證人戊○○上開證述，均係臨訟卸責之詞，不足採
    信。
  2.至被告雖否認強制被害人己○○為性交易等情，而證人戊○○於本院審理時又證稱：伊不知道己○○私下有無與客人性
    交易，亦不清楚己○○有無將性交易之費用交給伊云云（見
    本院卷第222 頁反面、第223 頁）。然質諸證人戊○○於警
    詢時證述：己○○與客人性交易費用部分，被告要伊向己○○先拿來保管，等被告回澎湖後，再要伊將己○○的性交易
    費用和小費交給被告等語明確（見警1 卷第56頁），可知證
    人戊○○前後供述不一，已屬可疑。且佐以證人己○○於本
    院審理時證稱：性交易費用伊也是交給戊○○，當天包廂費
    用，在上班結束之後就交給戊○○，若伊有去外場性交易服
    務，回去飯店時候只要湊滿1,000 元，伊皮包都是放在上班
    的袋子，伊就打開皮包給戊○○看，伊與戊○○一起上下班
    ，伊沒有回去，戊○○應該知道伊出去作性交易等語明確（
    見本院卷第250 頁反面、第251 頁）。可知證人戊○○確實
    知悉己○○有從事性交易，而仍為被告向己○○收取性交易
    之代價甚明。此外，再參以一般社會常情，若被告並未要求
    收取己○○從事性交易之費用，則己○○大可將其該筆私下
    從事性交易之價金收為己有，另做他用，實無須交給戊○○
    保管，益徵被告確實有要求被害人己○○從事性交易，並由
    證人戊○○代為收受保管該筆性交易所得無疑。是被告上開
    辯詞及證人戊○○上開證述，均與事實不符，非可採認。
  3.另被告雖以被害人己○○獨自1 人居住在「玉堂飯店」2 樓
    房間，可以自由進出，且己○○自己亦曾私自回到臺灣1 次
    云云，而辯稱其並未監控被害人己○○之行動云云。惟：訊
    據證人己○○於本院審理時證稱：伊並非自願到澎湖從事性
    交易等語（見本院卷第247 頁），且於偵查時亦證稱：伊會
    覺得很害怕，想說如果逃走的話，被告會找人修理伊，這是
    伊不敢逃走的原因等語（見偵1 卷第57頁）。由此可知，被
    害人己○○因受到被告以上開方式恫嚇及監控，致造成心理
    上畏懼，而不敢逃離。是被告僅需透過證人戊○○在旁注意
    被害人之舉動，防止其逃跑即可，本不需完全束縛被害人行
    動，且經一段時日，見被害人確實不敢逃離，被告及不知情
    之證人戊○○對被害人之監控偶有鬆懈，自屬必然。是縱被
    告雖讓被害人自行居住在上開「玉堂飯店」之2 樓，亦無礙
    被告對於被害人監控行為之繼續（臺灣高等法院臺南分院94
    年度上訴字第442 號判決參照）。至被害人於上開期間雖曾
    私自回臺灣，然以被害人當日隨即自行返回澎湖等情狀觀之
    ，亦足認被害人確實因被告之監控行為，而心生畏懼，不敢
    擅自逃離，而於當日即自行返回澎湖。是被告上開辯詞，尚
    難採信。
  (五)從而，被告乙○○上開辯詞，均難採認為真實。本案事證明
    確，被告犯行堪予認定，應依法論科。
二、核被告乙○○所為，係犯刑法第231 條之1 第1 項之圖利以
    監控方式使人為性交罪。被告以言詞脅迫被害人己○○之低
    度行為，已為監控之高度行為所吸收，不另論罪。被告利用
    不知情之戊○○監控被害人己○○之行動，為間接正犯。又
    依刑法第231 條之1 第1 項規定：「意圖營利，以強暴、脅
    迫、恐嚇、監控、藥劑、催眠術或其他違反本人意願之方法
    使男女與他人為性交或猥褻之行為者，處7 年以上有期徒刑
    ，得併科30萬元以下罰金」，其最輕本刑為7 年以上有期徒
    刑，然以本件被告所犯情節，所得金額僅有15,000元，且犯
    罪時間尚不滿1 月，而與實務上常見大量引進外籍女子，並
    予以集中監控從事性交易之賣淫集團，動輒引進數十位外籍
    女子，監控時間長達數年之犯行相較，顯然有別而無從比擬
    ，且佐以被害人己○○於本院審理時表示願意原諒被告，可
    見被害情節非鉅，有本院審判筆錄1 份在卷可參（見本院卷
    第252 頁），本院因認本件被告犯行倘處以法定本刑之最低
    刑度有期徒刑7 年，猶嫌過重，可謂情輕法重，被告犯罪情
    狀顯有可憫恕之處，爰依刑法第59條之規定予以減輕其刑。
    並審酌被告身值壯年，不思以正當管道謀生，竟藉由監控女
    子與男客為性交行為，從中獲利，不僅敗壞社會善良風俗，
    破壞社會秩序，並危害被害人己○○身心健康甚鉅，行為實
    有不當，且犯後仍否認犯行。另參以被害人己○○於本院審
    理時表示願意原諒被告，被告亦免除被害人所積欠之債務，
    稍能彌補被害人之損失，有本院審判筆錄1 份在卷可參（見
    本院卷第252 頁）等一切情狀，酌情量處如主文所示之刑，
    以示儆懲。
三、至同案被告辛○○、丁○○、壬○○被訴部分，均已經本院
    另行審結，併此敘明。
據上論斷，應依刑事訴訟法第299 條第1 項前段，刑法第231 條
之1 第1 項、第59條及刑法施行法第1條之1，判決如主文。
本案經檢察官子○○到庭執行職務。
中    華    民    國    99    年    10    月    29    日
                      刑事第五庭審判長法  官  李昆南
                       
                                      法  官  林永村

                                      法  官  陳盈吉
以上正本證明與原本無異。
如不服本判決，應於判決送達後10日內，向本院提出上訴狀。 
中    華    民    國    99    年    10    月    29    日
                                      書記官  陳展榮
附錄本判決論罪科刑法條：
中華民國刑法第231條之1
（圖利強制使人為性交猥褻罪）
意圖營利，以強暴、脅迫、恐嚇、監控、藥劑、催眠術或其他違
反本人意願之方法使男女與他人為性交或猥褻之行為者，處 7 
年以上有期徒刑，得併科 30 萬元以下罰金。
媒介、收受、藏匿前項之人或使之隱避者，處 1 年以上 7 年以
下有期徒刑。
公務員包庇他人犯前二項之罪者，依各該項之規定加重其刑至二
分之一。
第 1 項之未遂犯罰之。

司法院資訊處製作；財團法人民間司法改革基金會備份。
